【裁判字號】    89,易,1092
【裁判日期】    890524
【裁判案由】    傷害
【裁判全文】
台灣台中地方法院刑事判決                        八十九年度易字第一０九二號
    公  訴  人  台灣台中地方法院檢察署檢察官
    被      告  甲○○
右列被告因傷害案件，經檢察官提起公訴（八十八年度偵緝字第八七三號），本院判
決如左：
    主  文
甲○○傷害人之身體，處拘役貳拾日，如易科罰金，以參佰元折算壹日。
    事  實
一、甲○○與乙○○原係比鄰而居，於民國（下同）八十七年六月二十五日晚上十一
    時許，在台中縣大雅鄉○○村○○路二號前，二人因細故發生爭吵，甲○○竟基
    於傷害人身體之犯意，持鐵條一支毆打乙○○，致乙○○因而受有左眼瘀血、左
    上肢多處擦傷、背部擦傷及左大腿擦傷等之傷害。
二、案經被害人乙○○訴由台灣台中地方法院檢察署檢察官偵查起訴。
    理  由
一、訊據被告甲○○固坦承有於右揭時地與告訴人乙○○因故發生爭執而相互扭打致
    告訴人乙○○受有前述傷害等情不諱，惟矢口否認有持鐵條傷害告訴人，辯稱略
    以：伊當時是有拿鐵條，但告訴人所受之傷，係之前告訴人拿榔頭要打伊，伊與
    告訴人相互扭打，告訴人才受傷云云。惟查被告如何持鐵條傷害告訴人，業據告
    訴人於檢察官偵查及本院審理時指述甚詳，復有澄清綜合醫院出具之診斷證明書
    一紙在卷足資佐證，且被告於檢察官偵查時自白持鐵條傷害告訴人（見八十八年
    度偵緝字第八七三號卷第三十二頁背面），再參以告訴人所受之傷害均係在告訴
    人身體左側部位，如係因與被告扭打，尚不致僅於身體同一側受有傷害，是參以
    告訴人指述、被告於偵查中自白及告訴人所受傷害情形觀之，被告於偵查中自白
    持鐵條傷害告訴人身體，應與事實相符，而被告於本院審理時翻異前供，顯係卸
    責之詞，不足採信。綜上所述，本件事證明確，被告犯行洵堪認定。
二、核被告甲○○所為，係犯刑法第二百七十七條第一項之普通傷害罪。爰審酌被告
    犯罪之動機、目的、手段、犯罪所生之損害、被害人所受傷害之程度及被告犯罪
    後態度等一切情狀，量處如主文所示之刑，並諭知易科罰金之折算標準，以示懲
    儆。至鐵條一支並未扣案，為免將來執行困難，不併為沒收之諭知，附此敘明。
據上論斷，應依刑事訴訟法第二百九十九條第一項前段、刑法第二百七十七條第一項
、第四十一條、罰金罰鍰提高標準條例第一條前段、第二條，判決如主文。
本案經檢察官詹漢山到庭執行職務。
中      華      民      國      八十九      年      五    月    二十四  日
                                        台灣台中地方法院刑事第六庭
                                            法  官  簡  賢  坤
右正本證明與原本無異。
如不服本判決，應於判決送達後十日內向本院提出上訴狀，上訴於臺灣高等法院臺中
分院( 須附繕本 )。
            書記官
中      華      民      國      八十九      年      五    月    二十四  日
附錄本案論罪科刑法條全文：
刑法第二百七十七條第一項
傷害人之身體或健康者，處三年以下有期徒刑、拘役或一千元以下罰金。


司法院資訊處製作；財團法人民間司法改革基金會備份。
